【裁判字號】    99,訴,94
【裁判日期】    990825
【裁判案由】    妨害自由等
【裁判全文】
臺灣臺南地方法院刑事判決                99年度訴字第94號
公  訴  人  臺灣臺南地方法院檢察署檢察官
被      告  巳○○
選任辯護人  查名邦律師
被      告  申○○
            甲○○
            乙○○
            庚○○
            壬○○
上列被告因妨害自由等案件，經檢察官提起公訴（98年度偵字第
11183號、第11404號、第12120號），本院判決如下：
    主  文
巳○○共同犯剝奪他人行動自由罪，處有期徒刑玖月。
申○○共同犯剝奪他人行動自由罪，累犯，處有期徒刑拾月。
甲○○共同犯剝奪他人行動自由罪，累犯，處有期徒刑玖月。
壬○○共同犯剝奪他人行動自由罪，處有期徒刑玖月。
巳○○、申○○、甲○○、壬○○被訴傷害部分，公訴不受理。
巳○○、申○○、甲○○被訴強制罪部分，均無罪。
乙○○、庚○○，均無罪。
    事  實
一、巳○○前因違反懲治盜匪條例案件，於民國八十五年六月二
    十四日經臺灣高等法院臺南分院以八十五年度上重訴字第二
    三七號判處有期徒刑十五年確定，嗣於九十三年一月二十日
    縮短刑期假釋出監（本件案發時仍在假釋付保護管束期間）
    ；申○○前因傷害、妨害自由等案件，於九十七年九月八日
    經本院以九十七年度簡字第二二０六號，就傷害部分判處有
    期徒刑四月，減為有期徒刑二月，就妨害自由（犯剝奪他人
    行動自由罪）二罪部分，各判處有期徒刑五月、六月，各減
    為有期徒刑二月又十五日、三月，並定應執行刑有期徒刑六
    月確定，甫於九十八年一月二十三日易科罰金執行完畢，以
    已執行論；甲○○前因傷害、妨害自由等案件，於九十八年
    三月三十八日經本院以九十八年度簡字第四九五號，就傷害
    部分判處有期徒刑三月，減為有期徒刑一月又十五日，就妨
    害自由（犯剝奪他人行動自由罪）罪部分，判處有期徒刑五
    月，各減為有期徒刑二月又十五日，並定應執行刑有期徒刑
    三月確定，甫於九十八年四月三十日易科罰金執行完畢，以
    已執行論。
二、申○○、壬○○知曉巳○○與張譽瀚（綽號「舒服」）因前
    有怨隙，巳○○遂亟於要求張譽瀚出面理論，卻始終不得要
    領，復得知癸○○、子○○（綽號「浩呆」）係與張譽瀚熟
    識之友人，可由其二人探知張譽瀚之下落。申○○、壬○○
    及其他不詳姓名年籍之成年男性，竟基於妨害自由之犯意聯
    絡，共同於九十八年五月七日二十二時許，分別駕駛二輛自
    小客車，並經由綽號「金光」之林冠偉，以償還子○○欠款
    為由，邀約子○○在臺南市安平區○○○街與永華九街口之
    「維納斯釣蝦場」見面，子○○不疑有他依約前往，卻遭申
    ○○、壬○○及其他不詳姓名年籍之成年男性強押上車，坐
    在自小客車後座中間位置，並由壬○○壓低子○○頭部，且
    以不詳之物將子○○眼睛矇住，子○○雙手雙腳並遭不詳之
    物綁住，除逼問張譽瀚在何處外，另要求子○○通知癸○○
    在臺南市安平區「安平豆花店」前等候。癸○○經子○○電
    話聯絡依約在「安平豆花店」前等候時，亦遭申○○及其他
    不詳姓名年籍男性強壓至同一台自小客車後座，換由不詳姓
    名年籍成年男性坐在後座中間位置，徒手強壓坐在兩側之子
    ○○、癸○○頭部，而癸○○之眼睛亦遭不詳之物矇住。嗣
    申○○、壬○○及其他不詳姓名年籍成年男性，將子○○、
    癸○○載到一處不詳廢棄工廠內後，由申○○電請甲○○、
    巳○○到場，甲○○、巳○○先後到場後，竟與申○○、壬○○及其他不詳姓名年籍之成年男性，基於妨害自由之犯意
    聯絡，逼問子○○、癸○○二人張譽瀚之所在，且不讓其二
    人離開廢棄工廠，惟子○○、癸○○二人仍不願說出張譽瀚
    之下落，期間巳○○並持電擊棒，申○○、甲○○及壬○○
    則持棍棒，另其他不詳姓名年籍成年男性則持刀，毆打傷害
    子○○、癸○○二人，以迫使子○○、癸○○二人供出張譽
    瀚所在，期間長達約二小時，致子○○、癸○○二人受有傷
    害（傷害部分業經子○○、癸○○二人撤回告訴，另諭知公
    訴不受理），以此非法方法剝奪子○○、癸○○二人之行動
    自由。再者，期間巳○○更持子○○持有使用之00000
    00000號行動電話，撥打與張譽瀚持有使用之0000
    000000號行動電話，向張譽瀚質問何以對其開槍、張
    譽瀚之人在其手上、是否要將人帶回等情，嗣經人與申○○
    等人交涉後，巳○○、申○○、甲○○、壬○○等人始同意
    該交涉之人帶回子○○、癸○○二人，並將子○○之手腳解
    開，取下矇住子○○、癸○○二人眼睛之物。後因張譽瀚另
    涉違反槍砲彈藥刀械管制條例罪嫌（業經另案不起訴處分確
    定），經警方執行通訊監察中發現，始循線查知上情。
三、案經臺灣臺南地方法院檢察署檢察官指揮內政部警政署刑事
    警察局移送、臺南市警察局第一分局報告，及癸○○、子○○訴由臺南市警察局第一分局報告臺灣臺南地方法院檢察署
    檢察官偵查起訴。
    理  由
壹、程序部分（證據能力部分）：
一、按被告以外之人於審判外向法官所為之陳述，得為證據，刑
    事訴訟法第一百五十九條之一第一項定有明文；又按被告以
    外之人於審判外之陳述，經當事人於審判程序同意作為證據
    ，法院審酌該言詞陳述或書面陳述作成時之情況，認為適當
    者，亦得為證據。當事人、代理人或辯護人於法院調查證據
    時，知有刑事訴訟法第一百五十九條第一項不得為證據之情
    形，而未於言詞辯論終結前聲明異議，視為有前項之同意，
    刑事訴訟法第一百五十九條之五定有明文。查證人楊張春蓮
    、酉○○、陳清國、廖文慧於本院九十八年度易字第一五四
    二號另案被告己○○、盧慧吟被訴妨害自由案件審理時之證
    述；證人子○○、癸○○、酉○○、己○○、盧慧吟於警詢
    及證人酉○○於偵查中未經具結之證言，均為審判外之陳述
    而屬傳聞證據，及公訴人於偵、審中提出之各項具傳聞性質
    之證據資料，然審酌證人楊張春蓮、酉○○、陳清國、廖文
    慧於上開另案審理時之證詞業經具結，且公訴人、被告及選
    任辯護人於本院審判程序中對於前述證人之證述，及其他相
    關具傳聞性質之證據資料之證據能力，均表示無意見同意作
    為證據，且迄於言詞辯論終結前亦未聲明異議。本院審酌上
    開各項證據資料作成之情況，核無違法取證或其他瑕疪，且
    為證明本件犯罪事實所必要之重要關係事項，認為以之作為
    證據為適當，上開證人於審判外之陳述及其他相關證據資料
    ，自得採為證據，合先敘明。
二、又按刑事訴訟法第一百五十九條之一第二項雖規定，被告以
    外之人於偵查中向檢察官所為之陳述，除顯有不可信之情況
    者外，得為證據。惟該被告以外之人（含共同被告、共犯、
    被害人、證人等），於偵查中向檢察官所為之陳述，性質上
    仍屬傳聞證據（即審判外之陳述），然因檢察官依法有訊問
    被告、證人及鑑定人之權，證人、鑑定人且須具結，而檢察
    官向被告以外之人所取得之陳述，原則上均能遵守法律規定
    ，不致違法取供，其可信性極高，為兼顧理論與實務，因而
    規定除顯有不可信之情況者外，得為證據（參考刑事訴訟法
    第一百五十九條之一立法理由）。故被告以外之人於偵查中
    向檢察官所為之陳述，既已依法具結，即有證據能力。經查
    ，證人子○○、癸○○、酉○○、李孟峰、楊張春蓮於偵查
    中向檢察官所為之陳述，係就待證事實有重要關係之親身知
    覺、體驗事實所為之陳述，即居於證人之地位，依第一百八
    十六條第一項規定命其具結，使證人知悉其有據實陳述之義
    務，以擔保其證言之真實性，該供述證據即具證據能力，而
    檢察官於偵查中既已踐行人證之法定訊問程式，揆諸前揭規
    定，證人子○○、癸○○、酉○○、李孟峰、楊張春蓮於偵
    查中具結向檢察官所為之陳述，即得作為證據。
貳、實體部分：
一、有罪部分：
(一)、訊據被告巳○○固坦承於九十八年五月八日案發當日曾至廢
    棄工廠內，且在該廢棄工廠有持電擊棒毆打被害人子○○、
    癸○○二人之行為，惟矢口否認有妨害自由之不法犯行，辯
    稱：子○○如何與被告申○○、壬○○約在「維納斯釣蝦場
    」見面，及嗣後子○○如何與被告申○○、壬○○共乘自小
    客車至「安平豆花店」，以及子○○、癸○○二人如何與被
    告申○○、壬○○共乘自小客車至廢棄工廠等情，伊並未參
    與更未在場，伊係嗣後接到電話後，方趕至廢棄工廠云云：
    被告申○○固坦承於九十八年五月七日晚上，在「維納斯釣
    蝦場」與子○○見面，並叫子○○上車，且與子○○搭乘同
    一輛車至「安平豆花店」，後又與子○○、癸○○同乘一輛
    車至廢棄工廠，並由伊聯絡被告巳○○及甲○○至該廢棄工
    廠，且於九十八年五月八日在廢棄工廠，持棍棒毆打被害人
    許浩人、孫詠論二人之行為，惟矢口否認有何妨害自由之不
    法犯行，並辯稱：伊僅係騙子○○、癸○○二人出來，並未
    強押子○○、癸○○二人上車云云；被告甲○○固坦認於九
    十八年五月八日曾至廢棄工廠，惟仍矢口否認有何妨害自由
    之不法犯行，辯稱：伊係接到被告申○○之電話後，方至廢
    棄工廠，其到廢棄工廠後，即見子○○、癸○○二人身上有
    傷，伊並未持刀或徒手傷害子○○、癸○○二人，伊不知道
    去廢棄工廠要做什麼事，應該是去湊熱鬧云云；被告壬○○
    固坦承因綽號「舒服」之張譽瀚對被告巳○○之車子開槍之
    事，伊為找尋張譽瀚之下落，而於九十八年五月七日晚上由
    綽號「金光」之人，以償還子○○欠款為由，邀約子○○至
    「維納斯釣蝦場」見面，且於見面後伊與被告申○○、被害
    人子○○共同搭一輛車去「安平豆花店」，且於至「安平豆
    花店」後由伊請子○○打電話請癸○○出來，嗣後伊與被告
    申○○及被害人子○○、癸○○共四人搭同一車輛至廢棄工
    廠，且於廢棄工廠有問子○○、癸○○二人張譽瀚之下落並
    徒手毆打子○○、癸○○二人，惟矢口否認有何妨害自由之
    不法犯行，並辯稱：伊並未強押子○○、癸○○二人上車云
    云。經查：
１、證人即被害人子○○如何於前揭時、地，遭被告壬○○等人
    強押上車，並於廢棄工廠內遭綽號「大目仔」之被告巳○○
    、綽號「蟾蜍」之申○○等人傷害及妨害自由等犯行，業據
    證人子○○於九十八年六月二十八日警詢中指訴綦詳（詳臺
    灣臺南地方法院檢察署九十八年度他字第二二四三號偵查卷
    第一七０頁至第一七四頁），其並明確指訴：「（請你詳述
    九十八年五月八日你遭人傷害及妨害自由之過程？）於九十
    八年五月七日約二十二時許，我接獲綽號『金光』的電話，
    說要還我錢，他叫我前往建平七街與永華九街口『維納斯釣
    蝦場』到了再打給他，我到達後打給他沒多久就有一輛深色
    日產自小客車，車上下來二人問我是不是『金光』朋友，我
    說是他們就將我押上車，這時我在車內看見『祐榜』接著他
    將我頭壓低眼睛蒙住，先將帶至某個地方問我綽號『舒服』
    在那裡，我說不知道，他們就叫我打給『孫仔』叫他出來，
    就沒有我的事情，後來我就用我的電話打給『孫仔』問他在
    那裡，他告訴我人在綽號『小安』家，我說要去找他，結果
    到了二十三時左右，『孫仔』打給我問我在那邊，我告訴他
    在安平附近，我就跟『孫仔』約在『安平豆花』前，結果車
    停下來後我就聽到不要跑，沒多久我聽到車門打開，聽到『
    孫仔』的聲音，才知道他也被他們抓進車內，將我們載去某
    地方（因為我眼睛蒙住，所以我不知道地方）車程約半個鐘
    頭，到達後我感覺好像是個工廠，他們開始逼問我跟癸○○
    二人，綽號『舒服』人在那邊，我們二人都說不知道，他們
    開始用棍棒及電擊棒毆打我們二人，還拿刀子割傷癸○○左
    腳，凌虐我們二人二至三小時後，後來有二人前來跟綽號『
    祐榜』他們交涉，他們才讓我們離開，我將眼罩拿下時，只
    知道該處是在某漁港附近的廢棄工廠內。」等語（詳臺灣臺
    南地方法院檢察署九十八年度他字第二二四三號偵查卷第一
    七０頁、第一七一頁）。
２、證人子○○復於九十八年八月四日偵查中結證：九十八年五
    月七日晚上十點多，因綽號「金光」之人說要還伊錢，與伊
    約在「維納斯釣蝦場」，綽號「金光」之人並說伊到「維納
    斯釣蝦場」後打電話給他，綽號「金光」的友人會拿錢給伊
    ，但伊至「維納斯釣蝦場」後，有一輛深色自小客車到伊面
    前，並跟伊確認是否為綽號「金光」的朋友，伊說是後就被
    捉上車，並被綁住手腳，且由被告壬○○將伊頭壓低，用不
    知名的物品將伊眼睛矇住，當時自小客車上共有五人，駕駛
    座及副駕駛座各有一名伊不認識的男性，後座有三人，伊坐
    中間，另二人伊僅認識被告壬○○，在車上他們有問伊綽號
    「舒服」之張譽瀚在何處，伊說不知道後，他們叫伊叫癸○○出來，伊便打電話給癸○○跟他約在「安平豆花店」前見
    面，到「安平豆花店」時，接著伊聽到很多人下車的聲音，
    且聽到有人喊叫別跑，過了不久，伊旁邊就多了癸○○，後
    來車子好像開到港口附近的一間廢棄工廠，從「安平豆花店
    」出發約半個小時，到該廢棄工廠後，他們叫伊及癸○○二
    人下車，當時伊的眼睛仍被矇住，手腳仍被綁住，並開始問
    伊及癸○○二人張譽瀚在何處，伊二人說不知道，接著就將
    伊與癸○○二人分開，再逼問伊張譽瀚在何處，伊仍不說，
    他們就開始用棍子及電擊棒打伊，期間約二小時左右，伊被
    打完要離開廢棄工廠時，眼罩有被拿下來，手腳也被解開，
    伊看到被告壬○○、巳○○、申○○及綽號「石頭」之被告
    甲○○，因伊被逼問及被打時眼睛被矇住，所以不知道是何
    人出手及出口等語（詳臺灣臺南地方法院檢察署九十八年度
    他字第二二四三號偵查卷第二二四頁至第二二六頁、第二二
    八頁）。
３、證人即被害人癸○○如何於前揭時、地，遭被告壬○○等人
    強押上車，並於廢棄工廠內遭綽號「大目仔」之被告巳○○
    、綽號「蟾蜍」之申○○等人傷害及妨害自由等犯行，業據
    證人癸○○於九十八年六月二十八日警詢中指訴綦詳（詳臺
    灣臺南地方法院檢察署九十八年度他字第二二四三號偵查卷
    第一五七頁至第一六二頁），其並明確指訴：「（請你詳述
    九十八年五月八日你遭人傷害及妨害自由之過程？）於九十
    八年五月七日約二十二時許，我接獲『浩呆』子○○打給我
    的電話，問我人在那邊，我告訴他人在綽號『小安』家中，
    他說要過來找我，我等二十三時左右（正確時間我不記得了
    ），我見子○○沒打給我，我就回撥給他我說你不是要找我
    ，他說他在安平附近，剛好『小安』他們家在『安平豆花』
    後面，我就跟子○○約在『安平豆花』前等他，大約二十四
    許我就看見二輛深色日產自小客車，第一輛停在我前面，第
    二輛尾隨在後，隨即第一輛車子下來二人，一人控制我，一
    人持球棒先打我的腳，隨後我就看見綽號『蟾蜍』戴黑色帽
    子及口罩從第二輛車下來，將我押進第一輛車內，我進入車
    內就看見子○○眼睛矇住也在車內，隨即他們就將我眼睛矇
    住，將我載去某地方車程約半個鐘頭，到達後我感覺好像是
    個工廠，他們開始逼問我跟子○○二人，綽號『舒服』人在
    那邊，我們二人都說不知道，他們開始用棍棒及電擊棒毆打
    我們二人，還拿刀子將我左腳割傷，凌虐我們二人二至三小
    時後，後來有二個人前來跟綽號「蟾蜍」等人交涉，他們才
    讓我離開，我將眼罩拿下時，只知道該處是在某漁港附近的
    廢棄工廠內」等語（詳臺灣臺南地方法院檢察署九十八年度
    他字第二二四三號偵查卷第一五七頁至第一五八頁）。
４、證人癸○○復於九十八年八月四日偵查中結證：九十八年五
    七日晚上，伊接到子○○的電話後，與伊約在「安平豆花店
    」見面，伊到「安平豆花店」後，看到二輛自小客車，有三
    、四人下車，其中一人為被告申○○，其他人伊均不認識，
    不認識的人當中有二人持棒球棒打伊，接著被告申○○未經
    伊同意即強押伊上車，伊上車後與子○○分別坐在後座二側
    ，並由坐後座中間之一人壓住伊二人，車上駕駛座及副駕駛
    座則各坐一人，車子開到一半才換被告申○○上車，車上之
    人均逼問伊張譽瀚在何處，且伊上車後眼睛有被矇住，但手
    腳未被綁住，後來伊與子○○二人被載至離「安平豆花店」
    約半個小時車程，好像在港口附近一個工廠的地方，到達該
    工廠後，伊眼睛仍被矇住，強押伊上車等人並問伊是否有人
    開槍、張譽瀚在何處，伊與子○○二人答稱不知道，接著將
    伊與子○○二人分開，再問伊張譽瀚所在，伊仍不說，被告
    申○○及壬○○開始用棍子打伊，巳○○用電擊棒打伊，好
    像是被告甲○○拿刀子割伊左小腿，期間約二小時左右，後
    來有人打電話與被告申○○交涉後並帶走伊等，但伊不知道
    是誰，嗣伊因為害怕，所以不敢去驗傷，但警察有將伊受傷
    情形拍照等語（詳臺灣臺南地方法院檢察署九十八年度他字
    第二二四三號偵查卷第二二七頁、第二二八頁）。
５、證人子○○於九十八年五月八日案發時持有之000000
    0000號行動電話，與綽號「舒服」之張譽瀚持有之00
    00000000號行動電話於該日有下列通聯內容，此有
    本院九十八年聲監字第一九一號通訊監察書一份及通訊監察
    譯文一紙在卷（詳臺灣臺南地方法院檢察署九十八年度他字
    第二二四三號偵查卷第一八一之一頁、第一八二頁）可稽：
(1)、九十八年五月八日二時十九分三十六秒（張譽瀚受話）：Ｂ
    （按以下指子○○）：哥哥你找我。Ａ（按以下指張譽瀚）
    ：嘿，你人在那邊。Ｂ：他不讓我走。Ａ：對方在旁邊嗎。
    Ｂ：嗯，我不知道。Ａ：你叫對方聽（換他人就斷訊）。
(2)、九十八年五月八日二時二十一分五秒（張譽瀚受話）：Ａ（
    按以下指張譽瀚）：怎麼稱呼。Ｂ（按指被告巳○○，其持
    子○○之0000000000號行動電話）：我叫大目仔
    咧，你昨天給  爸的車子開了（指開槍），你混的很好嗎。
    Ａ：人放回來針對我啦。Ｂ：對你，你不出來。Ａ：我也沒
    閃啦。Ｂ：幹你娘，  爸喝酒你沒事對我開槍，你混的很好
    嗎。Ａ：我的人在你手上，我也沒辦法跟你說什麼。Ｂ：我
    問你憑什麼對我開槍啦。Ａ：你人先放回來。Ｂ：你不用跟
    我說什麼啦，我問你一句話，我有跟你怎樣嗎。Ａ：看你跟
    蟾蜍怎樣，你挺蟾蜍怎樣啊。Ｂ：你們少年家冤家是你們少
    年的我不管咧，意思我挺他不行嗎。Ａ：那天你們也報（警
    ）機關的。Ｂ：幹你娘雞巴，你們裡面小姐報的，說  爸報
    的，你當作你現在是什麼東西。Ａ：我到二分鐘機關就到。
    Ｂ：你說報機關，你在說什麼，夠膽識你就出來。Ａ：你在
    那邊。Ｂ：我在那邊你猜啊。Ａ：你在那邊你講啊。Ｂ：我
    在白吃告訴你在那哦，我現在要找你冤家你敢不敢。Ａ：好
    啊。Ｂ：不敢，包起來，你文慶（諧音）外甥嗎，你的底我
    都摸完了，你那天對我開槍我要你付出代價的，你人要出來
    帶嗎，膽識夠嗎，你不講就不要講。
(3)、九十八年五月八日二時三十八分四十八秒（張譽瀚受話）：
    Ｂ（按以下指被告巳○○）：你「舒服」。Ａ：嘿（按以下
    指張譽瀚）。Ｂ：我現招你冤家你敢不敢。Ａ：好啊，就相
    找啊。Ｂ：就當面出來，你規兒子嗎，幹你娘我叫大目仔，
    沒我的事你對我開槍，你混的很好，你娘臭雞巴，你有種地
    方約了出來，不用相找啦。Ａ：幹你祖母。Ｂ：相找嗎，地
    點你約啦。
(4)、九十八年五月八日二時四十分十八秒（張譽瀚受話）：Ｂ（
    按以下指被告巳○○）：敢不敢出來相找。Ａ（指張譽瀚的
    叔叔）：你不約地方，要在那邊啦。Ｂ：隨你約啦。Ａ（按
    以下指張譽瀚）：要在那邊你哭爸，你大目仔幹你娘雞巴。
    Ｂ：要約在那邊隨便你約嗎，你約我過去啊。Ａ：你現在那
    ，我馬上過去。Ｂ：我在市內。Ａ：我也在市內。Ｂ：隨便
    你約啦。Ａ：幹你娘大目仔。
６、證人子○○於警詢中證稱九十八年五月八日案發時其持有0
    000000000號行動電話，綽號「舒服」之張譽瀚則
    持有0000000000號行動電話，上開通訊監察譯文
    (2)至(4)部分，與九十八年五月八日案發當日被告巳○○，持
    其使用之0000000000號行動電話，撥打給張譽瀚
    持有使用之0000000000號行動電話所說之內容大
    致相同，當時是被告巳○○拿伊之0000000000號
    行動電話打給張譽瀚，所以伊有聽到等語（詳臺灣臺南地方
    法院檢察署九十八年度他字第二二四三號偵查卷第一七二頁
    、第一七三頁）；其復於九十八年八月四日偵查中結證：上
    開通訊監察譯文是伊被拘禁時，被告巳○○持伊之行動電話
    打給張譽瀚，他們通話內容與譯文一樣，內容大意就是要張
    譽瀚出來等語（詳臺灣臺南地方法院檢察署九十八年度他字
    第二二四三號偵查卷第二二六頁）。另證人癸○○於九十八
    年六月二十八日警詢中亦證述，九十八年五月八日案發時子
    ○○持有0000000000號行動電話，綽號「舒服」
    之張譽瀚則持有0000000000號行動電話，當時綽
    號「大目仔」之被告巳○○有打電話給他人嗆聲，並要找對
    方輸贏等語（詳臺灣臺南地方法院檢察署九十八年度他字第
    二二四三號偵查卷第一五九頁、第一六０頁）；其復於九十
    八年八月四日偵查中結證：伊於九十八年五月八日被拘禁時
    ，被告巳○○有打電話給張譽瀚，其等通話之內容即如上揭
    通訊監察譯文，內容大意就是要張譽瀚出來等語（詳臺灣臺
    南地方法院檢察署九十八年度他字第二二四三號偵查卷第二
    二八頁）。
７、又張譽瀚於九十八年五月八日案發當時持有之000000
    0000號行動電話與綽號「小安」之關永安持有之000
    0000000號行動電話，於該日有下列通聯內容，此有
    前揭本院九十八年聲監字第一九一號通訊監察書一份及通訊
    監察譯文一紙在卷足憑。其九十八年五月八日四時十分十七
    秒（張譽瀚發話）通訊監察譯文為「：Ａ（按以下指張譽瀚
    ）：人回去了嗎。Ｂ（按以下指關永安）：回來了。Ａ：你
    叫皓呆聽。Ｂ：他回家了。Ａ：叫孫仔聽。Ｂ：你下（換Ｃ
    ）。Ａ：人有沒有怎樣。Ｃ（按以下指癸○○）全身都被人
    家打、電啊。Ａ：皓呆為什麼打給你叫你下來。Ｃ：一定是
    他們啊（指大目仔），他們叫他這樣做的。Ａ：皓呆就這樣
    做嗎？Ｃ：我不知道要怎麼說。Ａ：為什麼他（指皓呆）會
    被人家抓到。Ｃ：金光（綽號）綁（設計的意思）的，他綁
    皓呆讓皓呆跳的。Ａ：你們都是安平的都認識。Ｃ：我怎麼
    知道他會這樣。Ａ：你人有要緊嗎？Ｂ：走路不方便，我不
    知道怎麼講，整個都腫起來了。我先問你現場有誰？Ｃ：大
    目仔（巳○○）、蟾蜍（申○○）、祐仿（諧音）、石頭（
    甲○○），雖然他們把我眼睛矇住，我聽聲音就知道是誰了
    。Ａ：沒關係，我會幫你討回來，你放心。Ｃ：要討我也跟
    你一起，我不爽。Ａ：你人先休養，暫時不要在外面走動，
    現在你身邊任何一個朋友都不能相信，包括皓呆，用這樣我
    很無言，是幾點發生的？Ｃ：差不多十二點多。Ａ：晚上嗎
    ？Ｃ：嘿啊。Ａ：做兄哥跟你道歉。Ｃ：不會，剛開始押我
    ，我還有反抗，是打下去後我人昏才被押走。Ａ：現在你跟
    小安還有誰？Ｃ：小安跟亞雄啊。Ａ：你先暫時睡小安他們
    家，不然你媽看到也不好。Ｃ：我媽都已經知道了，還有去
    報案的。Ａ：你有沒有要去醫院。Ｃ：那也沒什麼。Ａ：你
    那要先去醫院，然後驗傷先驗起來，相信我，當初他們先用
    機關用我，我才亂想的，我現電話回音很大，你這支電話先
    不要打，我會叫人家跟你聯絡。Ｃ：好。Ａ：有什麼需要，
    你再跟聯絡你的人講。Ｂ：好。」等語，證人癸○○並於警
    詢中證述上開通訊監察譯文內容實在，其中Ａ為張譽瀚，Ｂ
    為關永安，Ｃ為其本人等語（詳臺灣臺南地方法院檢察署九
    十八年度他字第二二四三號偵查卷第一六一頁）；證人癸○○復於九十九年四月七日本院審理時結證：上開通聯內容中
    Ｃ為伊本人，且伊係與綽號「舒服」之張譽瀚在通話等語（
    詳本院卷(二)第七四頁反面、第七五頁正面）。
８、依前揭５通訊監察譯文中之(1)，可知於九十八年五月八日案
    發當日，子○○持其所有之0000000000號行動電
    話撥打與張譽瀚持有使用之0000000000號行動電
    話時，即表明被告申○○、巳○○等人不讓其離開，且於張
    譽瀚詢問「對方是否在旁邊時」，子○○答稱「不知道」，
    此觀上揭通訊監察譯文(1)中「Ｂ：他不讓我走。Ａ：對方在
    旁邊嗎。Ｂ：嗯，我不知道。」等語即知。又依前揭７之通
    訊監察譯文亦可知癸○○被強押上車後，確遭被告申○○、
    壬○○等人矇住眼睛，此由該通訊監察譯文中「．．．雖然
    他們『把我眼睛矇住，我聽聲音就知道是誰了』。」等語即
    明，再參以前揭證人子○○、癸○○二人前揭警、偵訊之證
    述，堪認證人子○○、癸○○於案發當時本欲離開該廢棄工
    廠，惟因被告巳○○、申○○、壬○○等人施行毆打等強暴
    行為而不能自由離去；又苟證人子○○是時未遭矇住眼睛者
    ，於張譽瀚詢問其對方是否在旁邊時，應可具體回答有其認
    識之壬○○在場或答稱不認識對方，而非答稱「不知道」，
    是堪認子○○在離開該廢棄工廠前，其眼睛確遭矇住。另依
    前揭５通訊監察譯文中之(2)至(4)，再佐以前揭證人子○○、
    癸○○二人前揭警、偵訊之證述，可知張譽瀚因對被告巳○○開槍及何人通報警方等情致其二人生有怨隙，被告巳○○
    並要張譽瀚付出代價，且被告巳○○因此急欲找尋張譽瀚，
    另九十八年五月八日凌晨案發時，證人子○○、癸○○二人
    確遭被告巳○○、申○○、壬○○、甲○○等人剝奪行動自
    由，此觀前揭５通訊監察譯文中之(2)中，「Ａ（按以下指張
    譽瀚）：人放回來針對我啦。」、「Ａ：我的人在你手上，
    我也沒辦法跟你說什麼。」、「Ａ：你人先放回來。」、「
    Ｂ（按指被告巳○○）：不敢，包起來．．．你那天對我開
    槍我要你付出代價的，『你人要出來帶嗎』．．．。」等語
    甚明。
９、雖證人子○○於九十九年四月七日本院審理時翻異前詞，改
    稱：伊於九十八年五月七日晚上在「維納斯釣蝦場」，並不
    是被告申○○、壬○○捉或押上車的，而係伊自己上車的，
    因為他們說有一些事情要談清楚，伊案發時眼睛未被矇住，
    且手腳亦未被綁住，在廢棄工廠時並未被限制行動，可以抽
    煙、喝茶等，又被告巳○○、申○○等人並未說不讓伊及癸○○二人離開，因為當初被打很生氣，才會於偵查中檢察官
    訊問時說眼睛被矇住云云（詳本院卷(二)第五一頁反面至第五
    三頁、第五七頁）；證人癸○○亦於九十九年四月七日本院
    審理時翻異前詞，改稱：伊於九十八年五月七日晚上在「安
    平豆花店」前見到子○○，子○○跟伊說有什麼事情，伊就
    跟子○○說不然到車上談，伊便跟被告申○○他們上車，且
    伊在「安平豆花店」前並未跑給別人追，又案發時伊的眼睛
    並未被矇住，伊在偵查中因為很生氣，所以才會說眼睛被矇
    住云云（詳本院卷(二)第七一頁、第七二頁）。惟證人子○○
    亦證述：綽號「金光」之人係林冠偉，又係被告巳○○與張
    譽瀚二人有恩怨，伊至廢棄工廠後約半小時被告巳○○才到
    ，之後被告巳○○就持伊使用之0000000000號行
    動電話，撥打給張譽瀚使用之0000000000號行動
    電話，他們在電話中吵的很大，後來被告巳○○電話掛掉以
    後，他們就打伊與癸○○二人，上揭５通訊監察譯文中(1)之
    部分，係伊與張譽瀚之通話，(2)至(4)部分應該是被告巳○○
    與張譽瀚之通話，又癸○○在「安平豆花店」前確有跑之行
    為，另被告甲○○有持棍子打伊等語（詳本院卷(二)第五一頁
    、第五五頁、第五七頁、第五九頁正面、第六五頁反面、第
    六八頁反面、第六九頁正面）；另證人癸○○則亦證述：九
    十八年五月七日晚上子○○有打電話給伊，並約伊在「安平
    豆花店」前見面，後來伊與子○○二人被載至一廢棄工廠，
    被告巳○○是到廢棄工廠後一段時間才到的，後來另外有人
    來接伊與子○○二人離間廢棄工廠；上揭５通訊監察譯文中
    (2)至(4)部分，係被告巳○○與張譽瀚之通話，(1)之部分應該
    是子○○與張譽瀚之通話等語（詳本院卷(二)第七０頁反面、
    第七二頁反面、第七四頁、第七七頁正面）。準此，益徵證
    人子○○、癸○○二人前揭警、偵訊之證述，應非虛妄。
１０、依前揭１至８之說明，且證人即共同被告申○○於九十九年
    四月二十八日本院審理時亦結證：張譽瀚曾對被告巳○○之
    車子開槍，所以藉逼問子○○、癸○○二人查知張譽瀚之下
    落，但因其二人均不說才會打他們；又子○○打電話約癸○○至「安平豆花店」見面，癸○○到「安平豆花店」後確有
    逃跑之行為，另又為請被告巳○○、甲○○幫忙問出張譽瀚
    之下落，所以由伊聯絡被告巳○○、甲○○到廢棄工廠，且
    在廢棄工廠時被告巳○○確有持子○○之行動電話撥打給張
    譽瀚，後子○○、癸○○二人係由其等之友人接回去，另在
    廢棄工廠尚有其他其他不詳姓名年籍之人三、四人等語（詳
    本院卷(二)第九六頁、第九七頁、第一０二頁、第一０三頁、
    第一０五頁），及證人即共同被告甲○○於九十九年四月二
    十八日本院審理時時證述：九十八年五月八日案發當日，伊
    經被告申○○聯繫後到廢棄工廠，到場後看到被告巳○○，
    因張譽瀚對被告巳○○之車子開槍，且因子○○、癸○○二
    人認識張譽瀚，所以被告巳○○及申○○要問其二人張譽瀚
    之下落，過程中被告巳○○確有持子○○之電話撥打給張譽
    瀚，內容係要張譽瀚出來，且詢問張譽瀚為何對其開槍等語
    ，後來有人將子○○、癸○○二人帶離廢棄工廠（詳本院卷
    (二)第一０七頁至第一一一頁），已堪認證人子○○、癸○○
    二人於前揭警、偵訊之指訴為可採。
、依前揭１０之說明，已足認證人子○○、癸○○二人於前揭警
    、偵訊之指訴為可採，再佐以上開９中證人子○○、癸○○
    於本院審理中不利於被告巳○○、申○○、甲○○、壬○○
    等人之證述，再參以前揭被告巳○○、申○○、甲○○、壬○○四人供承之事實。此外，並有癸○○受傷之照片五幀在
    卷（詳臺灣臺南地方法院檢察署九十八年度偵字第二二四三
    號偵查卷第一六七頁至第一六九頁）足參。雖被告甲○○辯
    稱：伊不知道去廢棄工廠要做什麼事，應該是去湊熱鬧云云
    。惟被告甲○○於九十八年五月八日凌晨深夜時分，經被告
    申○○聯絡告以至偏僻之廢棄工廠，幫忙問子○○、癸○○
    二人以查知張譽瀚之下落，其到場後復持棍棒毆打子○○，
    且是時子○○、癸○○二人均遭矇住眼睛，並不得離開廢棄
    工廠，其中子○○手腳更遭綁住，被告甲○○竟為上開顯與
    常情相違之辯詞，顯難採信。又子○○、癸○○二人於本院
    審理時雖翻異前詞，而為前揭有利於被告巳○○等人之證述
    ，惟其二人遭剝奪行動自由及毆打傷害，衡情身心所受之傷
    害非微，未向被告巳○○、申○○、甲○○、壬○○等人為
    任何賠償之要求，即與其等和解，有和解書一份在卷（詳本
    院卷(一)第一六三頁至第一六五頁），並據子○○、癸○○二
    人供陳在卷（詳本院卷(一)第一六０頁反面、第一六一頁正面
    ），而子○○、癸○○二人前揭於本院翻異之證述，顯與事
    實不符，應係事後因和解或其他原因，附和、迴護被告巳○○等人之詞，自難為被告巳○○等人有利之認定。綜上所述
    ，被告巳○○、申○○、甲○○、壬○○上開所辯，顯係事
    後圖卸之詞，不足採憑，其等共同剝奪子○○、癸○○二人
    行動自由之犯行，事證明確，應依法論科，
(二)、核被告巳○○、申○○、甲○○、壬○○所為，均係犯刑法
    第三百零二條第一項之剝奪他人行動自由罪。被告申○○、
    壬○○及其他不詳姓名年籍之成年男性，就上開剝奪行動自
    由全部犯行，暨被告申○○、壬○○、其他不詳姓名年籍之
    成年男性與被告巳○○、甲○○，就上開在廢棄工廠內剝奪
    行動自由之犯行，有犯意聯絡與行為分擔，為共同正犯。又
    被告申○○前因傷害、妨害自由等案件，於九十七年九月八
    日經本院以九十七年度簡字第二二０六號，就傷害部分判處
    有期徒刑四月，減為有期徒刑二月，就妨害自由（犯剝奪他
    人行動自由罪）二罪部分，各判處有期徒刑五月、六月，各
    減為有期徒刑二月又十五日、三月，並定應執行刑有期徒刑
    六月確定，甫於九十八年一月二十三日易科罰金執行完畢，
    以已執行論；被告甲○○前因傷害、妨害自由等案件，於九
    十八年三月三十八日經本院以九十八年度簡字第四九五號，
    就傷害部分判處有期徒刑三月，減為有期徒刑一月又十五日
    ，就妨害自由（犯剝奪他人行動自由罪）罪部分，判處有期
    徒刑五月，各減為有期徒刑二月又十五日，並定應執行刑有
    期徒刑三月確定，甫於九十八年四月三十日易科罰金執行完
    畢，以已執行論等情，有被告申○○、甲○○二人之臺灣臺
    南地方法院檢察署刑案資料查註紀錄表及臺灣高等法院被告
    前案紀錄表各一份在卷可按，其二人於五年之內故意再犯本
    件有期徒刑以上之罪，均為累犯，均應依刑法第四十七條第
    一項加重其刑。爰審酌被告巳○○有前揭如事實欄一所載違
    反懲治盜匪條例之素行，有被告巳○○之臺灣高等法院被告
    前案紀錄表附卷足稽，素行非佳，猶不知悔改，於假釋付管
    護管束期間再犯本件妨害自由犯行，被告申○○、甲○○二
    人各有前揭傷害、妨害自由等犯行，各甫於九十八年一月二
    十三日、九十八年四月三十日易科罰金執行完畢，以已執行
    論，旋即於九十八年五月七日、同年五月八日再犯本件同類
    型之剝奪他人行動自由罪，實屬不該且顯見其等法紀觀念淡
    薄，另審酌本件被告等人犯罪之手段惡劣、犯罪所生之危害
    非微、被害人子○○、癸○○二人遭剝奪行動自由之時間非
    長，並兼衡被告各自參與犯罪之程度、智識程度、生活狀況
    ，及被告等人業已與被害人子○○、癸○○二人達成和解，
    此有上開和解書一份附卷足參，並據被害人子○○、癸○○
    二人供明在卷（詳本院卷(一)第一六０頁反面），暨被告等人
    於犯罪後猶矢口否認犯行，飾詞卸責，難認有何悔意等一切
    情況，各量處被告巳○○、申○○、甲○○、壬○○如主文
    所示之刑。至被告申○○、壬○○、甲○○及其他不詳姓名
    年籍成年男性，用以矇住子○○、癸○○二人眼睛之不詳之
    物、用以綁住子○○手腳之不詳之物、用以毆打被害人之棍
    棒、用以割傷癸○○之刀子，並無證據可資證明係被告申○○、甲○○、壬○○及其他不詳姓名年籍成年男性所有，不
    符刑法第三十八條沒收之要件，自不予宣告沒收；另被告巳
    ○○持以毆打傷害子○○、癸○○二人之電擊棒，被告巳○○固供陳為其所有，然業已遭其丟棄（詳本院卷(二)第二四０
    頁反面、第二四一頁正面），復無證據證明尚存在而未滅失
    ，亦不予宣告沒收，附此敘明。
(三)、不另為無罪部分（被告巳○○、甲○○部分）：
１、公訴意旨略以：被告巳○○與張譽瀚（綽號「舒服」）因前
    有怨隙，被告巳○○遂亟於要求張譽瀚出面理論，卻始終不
    得要領，復得知癸○○、子○○係與張譽瀚熟識之友人。被
    告巳○○、甲○○於九十七年五月七日晚上，即夥同被告申
    ○○、壬○○及其他不詳姓名年籍之男性，基於妨害自由之
    犯意聯絡，共同於同日二十二時許，分別駕駛二輛自小客車
    ，並經由不詳姓名年籍人士，藉口邀約子○○在臺南市安平
    區○○○街與永華九街口之「維納斯釣蝦場」見面，子○○
    不疑有他依約前往，卻遭被告巳○○等人強押上車，坐在自
    小客車後座中間位置，子○○並遭眼睛矇住、雙手雙腳亦遭
    綁住，除逼問張譽瀚在何處外，另要求子○○通知癸○○在
    臺南市安平區「安平豆花店」前等候。癸○○經子○○電話
    聯絡依約在「安平豆花店」前等候時，亦遭被告申○○及其
    他不詳姓名年籍男性強壓至同一台自小客車後座，換由不詳
    姓名年籍成年男性坐在後座中間位置，徒手強壓坐在兩側之
    子○○、癸○○頭部。被告巳○○、申○○、甲○○、壬○○及其他不詳姓名年籍男性，將子○○、癸○○載到一處不
    詳廢棄工廠內後，由被告巳○○持電擊棒、申○○及壬○○
    持棍棒，被告甲○○持刀，毆打傷害子○○、癸○○二人，
    以迫使子○○、癸○○二人供出張譽瀚所在，期間長達約二
    小時，致子○○、癸○○二人受有傷害（傷害部分業經子○○、癸○○二人撤回告訴，另諭知公訴不受理），以此非法
    方法剝奪子○○、癸○○二人之行動自由。因認被告巳○○
    、甲○○前揭自九十八年五月七日二十二時許，在「維納斯
    釣蝦場」起，迄被害人子○○、癸○○二人遭被告申○○、
    壬○○等人強押至廢棄工廠，而被告甲○○、巳○○嗣先後
    至廢棄工廠前之期間，被告巳○○、甲○○即與被告申○○
    、壬○○及其他不詳姓名年籍之男性，共同為前揭強押被害
    人子○○、癸○○二人上車等妨害自由等犯行，認被告巳○○、甲○○此部分尚涉犯刑法第三百零二條第一項之剝奪他
    人行動自由罪。惟按犯罪事實應依證據認定之，無證據不得
    認定犯罪事實；不能證明被告犯罪者，應諭知無罪之判決，
    刑事訴訟法第一百五十四條第二項、第三百零一條第一項分
    別定有明文。
２、本件公訴人認被告巳○○、甲○○尚涉犯前揭剝奪他人行動
    妨害自由罪嫌，無非係以上揭事實業據被害人子○○、癸○○二人證述在卷，並據被告巳○○、申○○、甲○○等人供
    述在卷，並有張譽瀚持有使用之0000000000號行
    動電話之通訊監察譯文等件為其所憑論據。訊之被告巳○○
    、甲○○堅詞否認有何前揭剝奪他人行動上妨害自由犯行，
    並為上開辯詞。經查：
(1)、本件被害人子○○、癸○○二人於警詢及偵查中固為前揭指
    訴，惟其二人於警詢及偵查中，並未指訴被告巳○○、甲○○於其等遭強押至廢棄工廠前，被告巳○○、甲○○即與被
    告申○○、壬○○為前揭強押上自小客車之剝奪行動自由犯
    行，此觀子○○、癸○○二人之警、偵訊筆錄即明（詳臺灣
    臺南地方法院檢察署九十八年度他字第二二四三號偵查卷第
    一五七頁至第一六三頁、第一七０頁至第一七五頁、第二二
    四頁至第二二八頁）。又證人子○○復於九十九年四月七日
    本院審理時證述：伊自「安平豆花店」被載至廢棄工廠時，
    被告甲○○尚未在場，伊到廢棄工廠時被告甲○○已在該處
    ，另被告巳○○係伊至廢棄工廠後約半小時始到場等語（詳
    本院卷(二)第五四頁反面、第五五頁正面）；證人癸○○復於
    九十九年四月七日本院審理時證稱：伊在「安平豆花店」時
    並未看到被告巳○○、甲○○二人，伊遭被告申○○、壬○○等人強押至廢棄工廠時，被告巳○○、甲○○二人並未在
    場，其二人係嗣後到場的等語（詳本院卷(二)第七一頁正面、
    第七二頁反面）。
(2)、又被告申○○、壬○○及其他不詳姓名年籍成年男性，強押
    子○○、癸○○二人上車，並將子○○、癸○○載至廢棄工
    廠時，被告巳○○尚未到場，且被告申○○與被告壬○○叫
    子○○、癸○○二人出來時，事先並未告知被告巳○○；另
    被告申○○、壬○○及其他不詳姓名年籍成年男性，將子○○、癸○○二人載至廢棄工廠時，被告甲○○亦尚未到場，
    係被告申○○嗣後與其聯繫後方至廢棄工廠乙節，業據證人
    即共同被告申○○於九十九年四月八日本院審理時到庭結證
    在卷（詳本院卷(二)第九六頁反面、第一０一頁、第一０二頁
    、第一０六頁正面）。另被告甲○○經被告申○○聯擊至廢
    棄工廠後，方看到被告巳○○到場乙情，亦據證人即共同被
    告甲○○於九十九年四月八日本院審理時到庭證述在卷（詳
    本院卷(二)第一０八頁正面）。
３、綜上各情相互參酌，堪認被告巳○○、甲○○二人，確係於
    子○○、癸○○二人遭被告申○○、壬○○及其他其他不詳
    姓名年籍成年男性強押至廢棄工廠後，經被告申○○聯繫後
    始先後至該廢棄工廠，又無其他事證足以證明被告巳○○、
    甲○○二人於被告申○○、壬○○及其他其他不詳姓名年籍
    成年男性強押子○○、癸○○二人上自小客車之初，即與渠
    等有妨害自由犯意之聯絡。是本件公訴意旨所據積極證據，
    尚不能證明被告巳○○、甲○○二人與被告申○○、壬○○
    及其他不詳姓名年籍之男性，共同為前揭強押被害人子○○
    、癸○○二人上車等妨害自由犯行。此外，復查無其他積極
    證據足資認定被告巳○○、甲○○確有公訴人指訴之前揭妨
    害自由不法犯行，揆諸前述規定，既不能證明被告巳○○、
    甲○○此部分犯罪，且依公訴意旨堪認此部分與前開論罪科
    刑部分，有繼續犯實質上一罪關係之關係，爰就被告巳○○
    、甲○○二人此部分不另為無罪判決之諭知。
二、無罪部分：
(一)、公訴意旨略以：被告巳○○（綽號大目仔）、庚○○、吳俊
    平（綽號石頭）因另涉其他刑事案件，曾委任己○○為辯護
    律師，進而與己○○互相結識。緣於九十八年四月十七日二
    十二時許，己○○之妻盧慧吟偕同不詳年籍男女各一名友人
    ，至臺南市○○區○○路一段七七七號前、由酉○○（原名
    黎氏翠梅）經營之「川鱔魚麵攤」用餐，因認酉○○使用之
    食材不新鮮，而與酉○○發生爭執，致憤而離開。旋於九十
    八年四月十八日凌晨一時許，被告巳○○接獲己○○來電要
    求後，偕同被告申○○、庚○○與甲○○、乙○○兄弟及其
    餘不詳姓名年籍人士共十餘人至「川鱔魚麵攤」，與先行到
    場之己○○、盧慧吟夫妻基於妨害自由之犯意聯絡，共同在
    「川鱔魚麵攤」內，以強暴方式強行佔用桌椅，拒絕點送任
    何餐食，己○○、盧慧吟、被告巳○○並續向酉○○質問餐
    食不新鮮一事，與酉○○互相爭執，致其他路過客人不敢進
    入店內消費，使酉○○當場無法經營麵攤生意，妨害酉○○
    行使權利。嗣因酉○○電請李孟峰到場協助，李孟峰竟持槍
    彈至現場滋事，被告巳○○遭李孟峰擊中一槍致右小腿受傷
    ，經報警送醫急救，始循線查知上情（己○○、盧慧吟所涉
    強制犯行，及李孟峰所涉違反槍砲彈藥刀械管制條例等犯行
    ，均業經另案起訴審理中；酉○○所涉教唆殺人未遂部分，
    則另為不起訴處分）。因認被告巳○○、申○○、庚○○、
    甲○○、乙○○五人與己○○、盧慧吟及其他人不詳姓名年
    籍人士間共同涉犯刑法第三百零四條第一項之強制罪嫌。
(二)、按犯罪事實應依證據認定之，無證據不得認定犯罪事實；又
    不能證明被告犯罪者，應諭知無罪之判決，刑事訴訟法第一
    百五十四條第二項、第三百零一條第一項分別定有明文。又
    刑事訴訟法上所謂認定犯罪事實之證據，係指足以認定被告
    確有犯罪行為之積極證據而言，該項證據自須適合於被告犯
    罪事實之認定，始得採為斷罪資料；認定犯罪事實所憑之證
    據，無論係直接證據或間接證據，其為訴訟上之證明，須於
    通常一般之人均不致有所懷疑，而得確信其為真實之程度者
    ，始得據為有罪之認定，倘其證明尚未達到此一程度，而有
    合理之懷疑存在，復無其他調查途徑可尋，法院即應為無罪
    之判決（最高法院二十九年上字第三一０五號、七十六年台
    上字第四九八六號判例參照）。再按刑事訴訟法第一百六十
    一條已於民國九十一年二月八日修正公布，其第一項規定：
    檢察官就被告犯罪事實，應負舉證責任，並指出證明之方法
    。因此，檢察官對於起訴之犯罪事實，應負提出證據及說服
    之實質舉證責任。倘其所提出之證據，不足為被告有罪之積
    極證明，或其指出證明之方法，無從說服法院以形成被告有
    罪之心證，基於無罪推定之原則，自應為被告無罪判決之諭
    知（最高法院九十二年台上字第一二八號判例參照）。
(三)、本件公訴人認被告巳○○、申○○、甲○○、乙○○及庚○○五人共同涉犯前揭強制罪嫌，無非係以被告巳○○、申○○、甲○○、乙○○、庚○○、共同被告己○○、盧慧吟之
    供述，證人即共同被告巳○○、申○○、甲○○、乙○○、
    庚○○、證人李孟峰及證人即被害人酉○○之證述，暨被告
    巳○○持用之0000000000號行動電話雙向通聯紀
    錄及被告申○○持用之0000000000號行動電話雙
    向通聯紀錄等件，為其所憑主要論據。訊之被告巳○○、申
    ○○、甲○○、乙○○及庚○○均堅詞否認有何強制罪之不
    法犯行。被告巳○○辯稱：伊到麵攤時人數已很多，但絕對
    沒有強佔桌椅之行為，亦未有阻止其他客人入店內消費之行
    為等語；被告申○○、乙○○均辯稱：伊等於九十八年四月
    十八日凌晨到場後，不到五分鐘，被告巳○○即已中槍等語
    ；被告甲○○辯稱：伊於九十八年四月十八日凌晨到場後不
    久，就看到被告巳○○中槍等語；被告庚○○則辯稱：伊於
    九十八年四月十八日凌晨到場，看到一堆人在場，不到二分
    鐘就看到被告巳○○中槍等語。
(四)、經查：
１、本件係因盧慧吟、廖文慧及一名男性友人，於九十八年四月
    十七日凌晨，三人共同前往臺南市○○區○○路一段七七七
    號「川鱔魚麵攤」用餐，盧慧吟認食材不新鮮而與證人酉○○發生爭執，嗣己○○知悉上情，而於同月十八日凌晨與其
    妻盧慧吟前往「川鱔魚麵攤」欲找老闆即證人酉○○之夫理
    論，其後則有被告巳○○、申○○、甲○○、乙○○、庚○○等人到場，嗣李孟峰則於酉○○電請其到場後，持槍前來
    並開槍射擊被告巳○○，致被告巳○○右小腿受傷等情，為
    被告巳○○、申○○、甲○○、乙○○、庚○○等人所不爭
    執，經核與證人酉○○、楊張春蓮、廖文慧、李孟峰、己○○等人證述之情節大致相符。此外，並有財團法人奇美醫院
    九十八年五月二十七日（九八）奇醫字第二六八二號函檢送
    之被告巳○○之病歷影本一份（單獨成卷）及專用病情摘要
    一紙、臺南市警察局現場勘察卷所附現場勘察採證照片、現
    場圖等附卷（詳臺灣臺南地方法院檢察署九十八年度他字第
    一二一八號偵查卷第三五頁、第三六頁；九十八年度偵字第
    一二一二０號偵查卷第五一頁至第八一頁）可稽，堪認上情
    屬實。是本件實肇因於己○○之妻盧慧吟，於九十八年四月
    十八日案發前日凌晨，與廖文慧及另名男性友人至「川鱔魚
    麵攤」用餐消費，因盧慧吟認酉○○所售食材不新鮮之消費
    糾紛而致雙方發生爭執，己○○於知悉該情後，遂於九十八
    年四月十八日凌晨，與其妻盧慧吟至「川鱔魚麵攤」，欲找
    該麵攤之老闆即證人酉○○之夫理論，而衍生後續李孟峰持
    槍打傷被告巳○○之諸多紛爭。
２、本件公訴人認被告巳○○、申○○、甲○○、乙○○、庚○○與另案被告己○○、盧慧吟等人，共同在「川鱔魚麵攤」
    內，以強暴方式強行佔用桌椅，拒絕點送任何餐食，己○○
    、盧慧吟、被告巳○○並續向酉○○質問餐食不新鮮一事，
    與酉○○互相爭執，致其他路過客人不敢進入店內消費，使
    酉○○當場無法經營麵攤生意，妨害酉○○行使權利。主要
    係以證人酉○○於警詢及偵查中之證述為其所憑主要依據。
    然查：
(1)、證人酉○○於九十八年四月十八日第一次警詢時固指訴：「
    （毀損你店內財物及傷害你的人是何時進入你店裡消費？共
    有幾人特徵為何？搭乘何種交通工具？）於九十八年四月十
    八日約零時四十四分左右到達店內。約十幾個人（十幾個男
    子兩名女子），來店的兩名女子就是九十八年四月十七日凌
    晨一男二女到店內消費，懷疑我店內食物不新鮮的那兩名女
    子。全部均是搭乘自小客車前往店內滋事。」等語（詳臺灣
    臺南地方法院檢察署九十八年度他字第一二一八號偵查卷第
    三頁正面）；其復於九十八年五月二十六日警詢中證述：「
    （當日除己○○夫婦毀損及打傷妳外，對方還有何人在場？
    做何動作？）當時（約九十八年四月十八日零時至一時之間
    ）還有十多個年輕人霸佔全部桌子，純心不讓我做生意。」
    等語（詳臺灣臺南地方法院檢察署九十八年度他字第一二一
    八號偵查卷第六二之二頁）；其又於九十八年四月十九日、
    同年七月三十一日偵查中分別證述：「．．．後來十八日凌
    晨零點多，那個女人的老公律師就過來，就打電話給他的朋
    友十幾個人，就來我的店裡，他們來我的店裡坐著，不讓我
    營業．．．。」等語；「（這些人到場時，有無跟己○○講
    到話？）這些人到場後，己○○跟他們說『分開坐』，這些
    人就坐在擺在店外供客人坐的椅子上，都坐滿了。」、「（
    全店的桌椅都被他們坐滿了嗎？如果此時有其他客人來消費
    ，是否還有位子可坐？）有客人要進來，但己○○指著那些
    霸佔位子的人說『跟他們說沒有了』、「（他們坐在位子上
    的目的為何？）不讓我做生意。」；其嗣於九十九年四月二
    日本院另案（即本院九十八年度易字第一五四二號己○○、
    盧慧吟被訴妨害自由一案）審理時證稱：「（客人要進去，
    他們有無跟對方說不用了？）有的，後來客人進來的時候，
    他（按指己○○）說這間店他包了。」、「（跟被告來的人
    ，如果後面有別的客人來，被告他帶來的人有跟無阻攔別的
    客人進來？）有，有跟客人說沒在賣，這邊他們包了等語（
    分別詳上開偵查卷第三十頁、第七十頁；本院九十八年度易
    字第一五四二號刑案審理影卷第五七頁反面、第六二頁正面
    ）。是依前揭證人酉○○警、偵訊及另案審理中之供述，伊
    係指訴因食物不新鮮乙節，一開始至「川鱔魚麵攤」滋事之
    人，有十幾個男子及二名女子，且有十多個年輕人霸佔「川
    鱔魚麵攤」之全部桌子，純心不讓伊做生意，另當時有其他
    客人要進來消費，己○○指示到場霸佔位子之人，向其他客
    人陳稱沒有位子，店他們全包了，要伊無法營業。
(2)、惟證人酉○○於九十八年七月二十一日、同年七月三十一日
    、同年九月八日偵查中及九十九年四月二日本院另案審理時
    證述：九十八年四月十八日案發當日凌晨李孟峰持槍至「川
    鱔魚麵攤」前，伊有在店內煮之前客人交代之二碗麵；霸佔
    「川鱔魚麵攤」位子之人坐下後，己○○於伊詢問要點什麼
    菜、是否選幾樣菜後，向伊說「全部都炒過來」，後來伊有
    炒一盤菜端出來，而全部都炒過來，就是要點菜的意思；另
    被告巳○○、申○○、甲○○、乙○○、庚○○等人一開始
    並未與己○○一起來，己○○一開始係帶二、三人過來，與
    己○○同行之人都是比較老的人等語（詳臺灣臺南地方法院
    檢察署九十八年度他字第一二一八號偵查卷第五五頁、第七
    十頁；九十八年度偵字第一二一二０號偵查卷第三一頁；本
    院九十八年度易字一五四二號刑案審理影卷第五七頁、第六
    十頁）。是依證人酉○○前揭證述，可知伊係證述己○○一
    開始僅帶二、三人至「川鱔魚麵攤」，與伊上開證述一開始
    即有十幾名男子及二名女子至「川鱔魚麵攤」滋事乙節不符
    ；另被告巳○○、申○○、甲○○、乙○○、庚○○等人到
    「川鱔魚麵攤」後，己○○於伊詢問點菜一節時，係陳稱「
    全部都炒過來」，且於李孟峰持槍到場前，酉○○確有在店
    內煮之前客人交代之二碗麵及炒一盤菜等情。準此，難謂己○○、盧慧吟、被告巳○○、申○○、甲○○、乙○○、庚○○等人有「拒絕點送任何餐食，使酉○○無法繼續經營麵
    攤生意」之行為。
(3)、另證人酉○○於偵查中證述己○○至「川鱔魚麵攤」後先坐
    下來，伊有向其說「請坐」，接著己○○開始一直打很多電
    話，後叫伊過去問「川鱔魚麵攤」由誰負責，並要伊打電話
    叫負責人回來，伊打電話找不到人後，就請楊張春蓮去找負
    責人即伊先生，因都找不到伊先生伊害怕會被打死，所以才
    會打電話請李孟峰到「川鱔魚麵攤」來等語（詳臺灣臺南地
    方法院檢察署九十八年度他字第一二一八號偵查卷第六九頁
    、第七十頁；九十八年度偵字第一二一二０號偵查卷第三一
    頁）。惟證人己○○係證述其於九十八年四月十八日至「川
    鱔魚麵攤」後，要求酉○○請老闆到場，然之後酉○○就打
    好幾通電話，伊擔心酉○○是否叫人來惹事，故打電話請被
    告巳○○一起吃東西等老闆來等語（詳臺灣臺南地方法院檢
    察署九十八年度偵字第一二一二０號偵查卷第一一三頁）。
    準此，可見證人酉○○係指訴己○○到麵攤坐下後，即開始
    一直打很多電話；而證人己○○則係證述，其到場要求酉○○找老闆來並見酉○○打好幾通電話後，始打電話請被告巳
    ○○到場，其二人證述之情節顯然不同。查：
、證人酉○○於九十九年四月二日本院另案審理時結證：伊曾
    於九十八年四月十八日零時四十四分、一時二十七分、四時
    九分，撥打電話給老闆即伊先生方福川，且所以記得這麼清
    楚，是依據手機中通話記錄所為陳述等語（詳本院九十八年
    度易字第一五四二號刑案審理影卷第七六頁反面、第七七頁
    正面）；對照證人楊張春蓮於本院另案審理時，證稱被告等
    人「好像是十二點多（即零時許）」到麵攤等語（詳前揭刑
    案審理影卷第四五頁），證人己○○、酉○○且一致陳稱己○○等初抵現場，即要求酉○○撥打電話給老闆之情，則證
    人己○○、盧慧吟等人，應係於九十八年四月十八日凌晨零
    時四十四分前不久到「川鱔魚麵攤」。
、依據檢察官所調閱之行動電話雙向通聯記錄，被告巳○○於
    案發時持有使用之0000000000號行動電話，係於
    九十八年四月十八日凌晨一時九分二十五秒時，始有己○○
    所持有使用之0000000000號行動電話撥入聯繫，
    被告巳○○再於同日凌晨一時十六分三十四秒、同日凌晨一
    時十七分四十一秒回撥答覆，此有0000000000號
    行動電話之雙向通聯紀錄存卷（詳臺灣臺南地方法院檢察署
    九十八年度偵字第一二一二０號偵查卷第三九頁）足憑，經
    分別向被告巳○○、證人被告己○○確認，則稱前開凌晨一
    時九分之電話，即為證人己○○聯繫要求被告巳○○前往「
    川鱔魚麵攤」所撥打（詳前揭刑案審理影卷第一一一頁反面
    、第一四０頁反面），是以前開客觀事證觀之，己○○應係
    於前述九十八年四月十八日凌晨一時九分之時，始撥打電話
    給被告巳○○，而非渠等初抵現場之該日零時四十四分許前
    。是證人酉○○上揭指訴己○○一到現場後，接著開始一直
    打很多電話等情，與上開通聯記錄所呈現之事件順序，即有
    扞格。準此，證人酉○○所為不利於被告巳○○等人之證言
    ，是否屬實，即有疑義。
３、證人即案發當日駕駛計程車搭載己○○、盧慧吟及廖文慧至
    「川鱔魚麵攤」之司機陳清國，於九十九年四月十六日本院
    另案審理時到庭結證：九十八年四月十八日案發當日，伊駕
    駛計程車搭載己○○、盧慧吟及盧慧吟之一名女性友人（按
    即廖文慧）至「川鱔魚麵攤」，到達後己○○說要請伊吃麵
    所以伊一同下車，當時己○○有向老闆娘即酉○○點花枝，
    且酉○○後來有炒一盤出來，又後來有七、八個少年仔來，
    己○○有跟他們打招呼，並叫他們坐著點菜來吃，當時伊並
    未聽到己○○有向酉○○說要將麵攤包下，不要做別人的生
    意，亦未聽聞己○○向到場之少年仔等人說要其等阻擋其他
    客人至麵攤消費，又伊並未看見其他客人要進去買麵或外帶
    ，而遭己○○及己○○之友人阻擋之情，且在該段期間並未
    有其他客人至麵攤消費；再者，酉○○在李孟峰到場開槍前
    ，尚有在炒菜，且麵攤當時還有位子可供其他客人坐等語（
    詳本院九十八年度易字第一五四二號刑案審理影卷第九五頁
    反面至第九九頁）。是依證人陳清國之上開證言，實難遽認
    證人酉○○指訴證人己○○及嗣後到場之被告巳○○、申○○、甲○○、乙○○、庚○○等人霸佔「川鱔魚麵攤」全部
    桌子，並於其他客人要至麵攤消費時，己○○或被告巳○○
    等人，有向其他客人陳稱沒有位子，店他們全包了，要伊無
    法營業乙情為可採。
４、證人即案發當日搭乘陳清國所駕駛之計程車與己○○、盧慧
    共同至「川鱔魚麵攤」之廖文慧於九十九年四月十六日本院
    另案審理時到庭結證：九十八年四月十八日案發當日，伊與
    己○○、盧慧吟共同搭乘計程車至「川鱔魚麵攤」，一開始
    至「川鱔魚麵攤」時包括計程車司機共僅四人，到場後己○○有向酉○○點菜，酉○○亦有上菜，己○○並向酉○○說
    前一天發生一些事情，請老闆過來一下，做一下求證，後來
    酉○○就打很多通電話，之後己○○也有打電話，酉○○打
    完電話後有在炒麵，嗣來了四個人，己○○就叫他們坐下來
    點餐吃，當時己○○並沒有叫這些人阻擋外面的人進來消費
    ，當時酉○○仍繼續炒麵，在李孟峰到場開槍前，己○○或
    後來己○○叫到場之人並未跟酉○○或麵攤其他員工，說不
    准做其他人之生意，且伊並未看到己○○叫來之人跟其他客
    人說麵攤已被他們包下，叫其他客人不要進來消費等語（詳
    本院九十八年度易字第一五四二號刑案審理影卷第一０四頁
    反面至第一０七頁）。是依證廖文慧之上揭證言，亦難認證
    人酉○○指訴證人己○○及嗣後到場之被告巳○○、申○○
    、甲○○、乙○○、庚○○等人霸佔「川鱔魚麵攤」全部桌
    子，並於其他客人至麵攤消費時，己○○或被告巳○○等人
    ，有向其他客人陳稱沒有位子，店他們全包了，要伊無法營
    業乙情為可採，且證人己○○、盧慧吟及被告巳○○、申○○、甲○○、乙○○、庚○○等人，應無起訴意旨所指「拒
    絕點送任何餐食，使酉○○無法繼續經營麵攤生意」之行為
    。
５、證人即「川鱔魚麵攤」之員工楊張春蓮於九十九年三月二十
    六日本院另案審理時到庭證稱：九十八年四月十八日案發當
    日己○○至「川鱔魚麵攤」後，即說他要全部包起來，並說
    要找老闆，後來在酉○○要伊去找老闆前，看到有人開車來
    並下車進來坐在店裡，加上原先之己○○等三人不到十人，
    當時之桌、椅並未坐滿，而麵攤之桌子有七張，差不多可以
    坐三十人等語（詳本院九十八年度易字第一五四二號刑案審
    理影卷第五十頁、第五一頁），再參以證人酉○○於九十九
    年四月二日本院另案審理時到庭結證：「川鱔魚麵攤」營業
    用之桌、椅擺放店外靠近馬路，外面並未設置圍籬或用門圍
    起來，客人至麵攤時，不須經過伊之允許，可以隨意進去找
    位子坐下等語（詳本院九十八年度易字第一五四二號刑案審
    理影卷第五七頁反面、第五八頁正面），再佐以臺南市警察
    局現場勘察卷內之現場勘察採證照片及刑案現場圖一紙顯示
    「川鱔魚麵攤」外騎樓下有桌子七張及椅子二十二張（詳臺
    灣臺南地方法院檢察署九十八年度偵字一二一二０號偵查卷
    第五一頁至第八一頁）。可知己○○、盧慧吟等人先到後，
    再加計嗣後到場之被告申○○等人，顯不足以將有七張桌子
    及二十二張椅子之麵攤桌、椅全部佔滿，且該麵攤之桌、椅
    擺放在店外靠近馬路之騎樓下，並未設置圍籬或用門圍起來
    ，而不特定之客人至麵攤時，原不須經過酉○○之允許，即
    可隨意進去找位子坐下消費。縱嗣後到場之被告巳○○、申
    ○○、甲○○、乙○○、庚○○等人並未點餐，惟由證人己○○點餐供被告巳○○等人食用，難認與常情相違，又無事
    證足認證人己○○、盧慧吟與被告巳○○、申○○、甲○○
    、乙○○、庚○○等人，係施用暴力強行佔用「川鱔魚麵攤
    」之坐位，亦無事證證明證人酉○○有拒絕己○○及被告巳
    ○○等人至店內消費，或要求其等離開之行為。基上，實難
    認證人酉○○上揭證述己○○及被告等人霸佔「川鱔魚麵攤
    」「全部」桌子之不利指訴為可採。
６、證人己○○於九十八年十月二十六日偵查中固證稱被告巳○○等人來後，伊有叫其等把椅子坐滿等語（詳九十八年度偵
    字第一二一二０號偵查卷第一一三頁）；惟其於同日偵查中
    及本院九十九年八月十一日審理中亦陳證：伊要被告巳○○
    等都要點菜，且未叫被告巳○○等人說不讓外面的客人進來
    消費，被告巳○○等人來後不到五分鐘，伊等即已點完菜，
    且當時酉○○並未表示不賣伊等東西；又九十八年四月十八
    日凌晨伊係與太太盧慧吟、友人廖文慧共同搭計程車至「川
    鱔魚麵攤」，伊等四人（包括計程車司機）到場後有點菜，
    伊有請酉○○請其夫到場，因伊見酉○○打了很多通電話，
    伊看了嚇一跳，才打電話請被告巳○○到場，被告巳○○等
    人到場後經伊交代要點菜，但被告巳○○等人仍未點菜，伊
    即為他們點菜等語（詳上開偵查卷第一一三頁、第一一四頁
    ；本院卷(二)第二一三頁反面至第二一八頁）。再參以證人己○○係因其妻盧慧吟等三人，於九十八年四月十七日凌晨至
    「川鱔魚麵攤」用餐因食物不新鮮之消費糾紛，欲找該麵攤
    之負責人即酉○○之夫理論，而於九十八年四月十八日凌晨
    至該麵攤，已如前述，且證人廖文慧前揭證述「己○○並向
    酉○○說前一天發生一些事情，請老闆過來一下，做一下求
    證，後來酉○○就打很多通電話，之後己○○也有打電話」
    ，而非證人己○○一開始即撥打電話給被告巳○○，堪認證
    人己○○原係因消費糾紛乙情，而於案發當日至「川鱔魚麵
    攤」欲找該麵攤之老闆理論，然因老闆不在，故請證人酉○○電請老闆到場，後因見證人酉○○撥打多通電話後，擔心
    酉○○找人滋事，始電請被告巳○○到場，其應非為妨害酉
    ○○營業之目的而電請被告巳○○到場，否則大可於一開始
    到場時即夥同被告巳○○、申○○、甲○○、乙○○及庚○○等人到場，況證人己○○嗣後並為被告巳○○等人點餐，
    酉○○復能在店內煮之前客人交代之二碗麵及證人己○○所
    點之菜一盤等情。準此，要難逕以證人酉○○不利於被告巳
    ○○等人之證述，而遽認被告巳○○等人有公訴意旨所指訴
    強制罪之不法犯行。
７、被告甲○○於警、偵訊中，固陳稱被告申○○授意要伊等將
    店內桌椅均坐滿，申○○的意思，是要讓該店無法接客人做
    生意；申○○有叫伊等坐在店內的椅子上，應該是要不讓店
    家做生意的意思等語（臺灣臺南地方法院檢察署九十八年度
    偵字第一一一八三號偵查卷(一)第十二頁、第十三頁；九十八
    年度偵字第一一一八三號偵查卷(二)第五六頁）；被告巳○○
    於偵查中亦稱「（當時雙方〈證人己○○〉與證人酉○○在
    吵架，是否令店家無法做生意？）雙方在吵架，一般人應該
    不敢進入」等語（詳臺灣臺南地方法院檢察署九十八年度偵
    字第一二一二０號偵查卷第一００頁）。惟被告甲○○所陳
    上情為被告申○○所否認，且被告甲○○上開供陳應係其主
    觀推測；被告巳○○上開於偵查中之供述，亦係其主觀推測
    於當時情境下應無客人敢入店內消費，再參以前揭諸多之說
    明，尚難據此遽為不利於被告巳○○等人之認定。況證人酉
    ○○於九十九年四月二日本院另案審理時亦證稱：九十八年
    四月十八日案發當日凌晨，被告巳○○、申○○、甲○○、
    乙○○、庚○○等人雖有將麵攤的坐位坐滿，但並未使用暴
    力，且己○○並沒有向伊說不能做外帶的生意等語（詳本院
    九十八年度易字第一五四二號刑案審理影卷第六一頁反面、
    第六三頁正面），再佐以前揭之說明，實難據證人酉○○不
    利於被告巳○○等人之證詞，而認被告巳○○、申○○、甲○○、乙○○、庚○○等人有公訴人指訴之強制罪犯行。
(五)、綜上所述，公訴意旨據以認定被告巳○○、申○○、甲○○
    、乙○○、庚○○等人有上開強制罪犯行主要論據之酉○○
    之證述，有上述前後不一及與事實不符之瑕疵，又乏其他證
    據足資相佐其所陳確為真實。是本件公訴意旨所據積極證據
    所為之證明並未達到於通常之人均不致有所懷疑，而得確信
    其為真實之程度，故不能遽為被告巳○○、申○○、甲○○
    、乙○○、庚○○等人有罪之判斷。此外，復查無其他積極
    證據足資證明被告巳○○、申○○、甲○○、乙○○、庚○○等人確有前揭公訴意旨所妨害自由之不法犯行，揆諸前述
    規定，既不能證明被告巳○○、申○○、甲○○、乙○○、
    庚○○等人此部分犯罪，自應為被告巳○○、申○○、甲○○此部分無罪判決之諭知；被告乙○○、庚○○無罪判決之
    諭知。
參、公訴不受理部分（被告巳○○、申○○、甲○○、壬○○部
    分）：
一、公訴意旨另認被告巳○○、申○○、甲○○、壬○○於九十
    八年五月八日凌晨，在前揭廢棄工廠內，由被告巳○○持電
    擊棒、被告申○○及壬○○持棍棒、被告甲○○持刀，毆打
    傷害告訴人子○○、癸○○二人，致告訴人子○○、癸○○
    二人受有傷害。因被告巳○○、申○○、甲○○、壬○○四
    人，尚涉有刑法第二百七十七條第一項之普通傷害罪嫌等語
    。
二、按告訴乃論之罪，告訴人於第一審辯論終結前得撤回其告訴
    ；又告訴經撤回者，應諭知不受理之判決，並得不經言詞辯
    論為之，刑事訴訟法第二百三十八條第一項、第三百零三條
    第三款、第三百零七條分別定有明文。
三、查本件告訴人子○○、癸○○二人告訴被告巳○○、申○○
    、甲○○、壬○○四人上揭傷害部分，經本院核係觸犯刑法
    第二百七十七條第一項之普通傷害罪，依同法第二百八十七
    條前段之規定，須告訴乃論。茲經告訴人子○○、癸○○二
    人在本院第一審言辯論終結前，於九十九年二月二十五日當
    庭撤回告訴（詳本院卷(一)第一六０頁反面）及另具狀撤回告
    訴，有刑事撤回告訴狀一紙在卷（詳本院卷(一)第一四九頁）
    可稽，且公訴人認此部分之傷害犯行，與前揭經起訴論罪科
    刑之妨害自由部分，為數罪併罰之關係（詳本院卷(二)第二一
    一頁正面），揆之首開說明，自應另行諭知不受理之判決。
肆、至被告申○○、午○○、卯○○、辛○○、辰○○、丙○○
    等六人，被訴於九十七年七月六日七時許，共同在臺南縣永
    康市○○路廣護宮前，以徒手或持廟會用銅拔，毆打告訴人
    丑○○、戌○○、丁○○、戊○○、未○○、寅○○等人部
    分，茲經告訴人丑○○、戌○○、丁○○、戊○○、未○○
    、寅○○等人，在本院第一審言詞辯論終結前，撤回對被告
    午○○、卯○○、辛○○、辰○○、丙○○等五人之告訴後
    ，經本院於九十七年五月七日諭知此部分公訴不受理之判決
    ，有本院九十九年度訴字第九四號刑事判決一份存卷（詳本
    院卷(二)第一二二頁、第一二三頁）可按，附此敘明。
據上論斷，應依刑事訴訟法第二百九十九條第一項前段、第三百
零一條第一項、第三百零三條第三款，刑法第二十八條、第三百
零二條第一項、第四十七條第一項，刑法施行法第一條之一，判
決如主文。
本案經檢察官陳紀璋到庭執行職務。
中    華    民    國    99    年     8    月    25    日
                  刑事第十四庭  審判長法  官  陳金虎
                                      法  官  孫淑玉
                                      法  官  周紹武
以上正本證明與原本無異。
如不服本判決應於收受本判決後10日內向本院提出上訴書狀，並
應敘述具體理由。如未敘述上訴理由者，應於上訴期間屆滿後20
日內向本院補提理由書狀（均須按他造當事人之人數附繕本）「
切勿逕送上級法院」。
                                      書記官  蕭伊舒
中    華    民    國    99    年    8     月    25    日
附錄本案論罪科刑法條全文：
中華民國刑法第三百零二條第一項：
私行拘禁或以其他非法方法，剝奪人之行動自由者，處五年以下
有期徒刑、拘役或三百元以下罰金。

司法院資訊處製作；財團法人民間司法改革基金會備份。
